臺中高等行政法院裁定
111年度交上字第56號
上  訴  人  李文焻                                      

被 上訴 人  臺中市交通事件裁決處

代  表  人  黃士哲              
上列當事人間因交通裁決事件，上訴人對於中華民國111年5月19
日臺灣臺中地方法院110年度交字第468號行政訴訟判決，提起上
訴，本院裁定如下：
　　主  文
一、上訴駁回。
二、上訴審訴訟費用新臺幣750元由上訴人負擔。
    事實及理由
一、按對於交通裁決事件之判決提起上訴，非以其違背法令為理
    由，不得為之，且應於上訴理由中表明原判決所違背之法令
    及其具體內容之事由，或表明依訴訟資料可認為原判決有違
    背法令之具體事實之事由，行政訴訟法第237條之9第2項準
    用第235條第2項及第236條之1規定甚明。是對於地方法院交
    通裁決事件之判決上訴，非以其違背法令，且於上訴理由中
    表明上開事由之一者，即屬不應准許，自應認為不合法而駁
    回之。又依同法第237條之9第2項準用第236條之2第3項、第
    243條第1項規定，判決不適用法規或適用不當者，為違背法
    令；而判決有第243條第2項所列各款情形之一者，為當然違
    背法令。故當事人對於地方法院交通裁決事件之判決上訴，
    依行政訴訟法第237條之9第2項準用第236條之2第3項、第24
    3條第1項規定，以判決有不適用法規或適用不當為理由時，
    其上訴狀或理由書應表明原判決所違背之法令及其具體內容
    ；若係成文法以外之法則，應揭示該法則之旨趣，倘為司法
    院解釋，則為揭示該解釋之字號或其內容。又以行政訴訟法
    第237條之9第2項準用第236條之2第3項、第243條第2項所列
    各款情形為理由時，其上訴狀或理由書，應揭示合於該條項
    各款之事實。上訴狀或理由書如未依此項方法表明者，即難
    認為已對交通裁決事件判決之違背法令有具體指摘，其上訴
    自難認為合法。
二、上訴人駕駛其所有車牌號碼00-0000號之自小客車(下稱系爭
    車輛）於民國110年7月1日13時47分，行經臺中市○○區○○路0
    段000號往北方向（下稱系爭違規地點），因「汽車駕駛人
    行車速度，超過規定之最高時速20公里以內」之違規行為，
    為臺中市政府警察局豐原分局（下稱舉發機關）員警認定系
    爭車輛違反道路交通管理處罰條例第40條之規定，逕行對車
    主即上訴人掣開第GDH730158號舉發違反道路交通管理事件
    通知單。被上訴人續於110年10月26日以中市裁字第68-GDH7
    30158號裁決書（下稱原處分），依道路交通管理處罰條例
    第40條、第63條第1項第1款及「違反道路交通管理事件統一
    裁罰基準表」之規定，按期限內到案之基準，裁處上訴人第
    1階段罰鍰新臺幣1,600元並記違規點數1點。上訴人不服，
    提起行政訴訟，經臺灣臺中地方法院（下稱原審法院）以11
    0年度交字第468號行政訴訟判決（下稱原判決）駁回，上訴
    人仍不服，遂向本院提起上訴。
三、上訴意旨略以：
　㈠公路總局臺中工務段(下稱臺中工務段)在上訴人系爭違規地
    點前方豐勢路2段712號處樹立「大貨車總重20噸以上限速50
    公里」之附牌（下稱系爭附牌），因誤判系爭附牌只針對大
    貨車限速，上訴人行經系爭違規地點遭取締。上訴人於110
    年8月11日向公路總局為民服務主管劉雅玲工程司反映，並
    與該屬臺中工務段連繫：在臉書訊息明確回應「……該路段市
    區道路速限是50公里/小時，速限牌面下多掛了系爭附牌，
    係因某次事故會勘時執法單位表示該路段大貨車多，建議增
    設附牌特別提醒大貨車依速限行駛，惟可能造成用路人困擾
    ，誤以為該系爭附牌只規範大貨車之速限而逾限，為避免用
    路人誤解衍生爭議，工務段會檢討將該系爭附牌拆除。」而
    台3線北向豐勢路2段712號於110年7月28日前仍掛著系爭附
    牌，於111年5月30日只剩下「限速50公里」之標示，應臺中
    工務段經反應後於110年8月即拆除；原審法院所查詢違規地
    點之GOOGLE實景地圖，係臺中工務段經反應後於110年8月將
    系爭附牌予以更正拆除，乃上訴人被控超速違規後發生之事
    實，其以原審判決駁回上訴人之訴，顯有違誤。
　㈡續往台3線北向豐勢路2段1303號起，迄至臺中市政府警察局
    東勢分局土牛派出所處，該路段均懸掛「20噸以上大貨車限
    速50公里」及「其他車種限速70公里」之標示。上訴人行經
    系爭違規地點清楚看到系爭附牌，未察覺後方已無「其他車
    種限速70公里」之標示，因此誤判致被控超速違規，上訴人
    並非出於故意或過失，不可歸責上訴人。
　㈢聲明：原判決撤銷。
四、本院查：
　㈠上訴人對臺中市○○區○○路0段有多個限速標示誤導用路人，致
    其因此受裁罰超速違規一事，主張不可歸責之詞部分；原審
    判決審認本件系爭違規地點乃一般道路，且採非固定式測速
    照相取締案件，於執行測照勤務時豐勢路2段775巷口前設有
    測速照相取締標誌即「最高速限標誌-50」，有卷附執行測
    速勤務照片及舉發機關測速取締標誌圖（原審卷第91頁）可
    佐，已符合處罰條例第7條之2第1項第7款、第2項第9款及第
    3項關於取締違規地點之前方1百公尺至3百公尺間為明顯標
    示之規定；足見上訴人於系爭違規地點所違犯者係
　　豐勢路2段775巷口前設有「最高速限標誌-50」之測速照相
    取締標誌，已堪認定，此與上訴人所稱其因系爭附牌而誤判
    速限或台3線北向豐勢路2段1303號起至臺中市政府警察局東
    勢分局土牛派出所處，均懸掛「20噸以上大貨車限速50公里
    」及「其他車種限速70公里」等多個速限標示，並無關涉；
    是原審判決認定系爭違規地點之固定式測速取締標誌，
　　已盡告知駕駛人依速限駕駛之作為義務，促請駕駛人為不得
    違規超速行駛之注意，並無違誤，上訴人前揭主張，並非可
    採。
　㈡又續上，上訴人所主張系爭附牌是否於110年7月28日前仍懸
    掛之事，亦與其在系爭違規地點確已違犯上開豐勢路2段775
    巷口前設有「最高速限標誌-50」之測速照相取締標誌並無
    影響；從而，其主張原審判決以查詢違規地點之GOOGLE實景
    地圖為據，駁回上訴人之訴有所違誤之詞，亦非可採。故據
    上，本件業經原審於原判決中詳細論述其事實認定之依據及
    得心證之理由，並於理由中對上訴人於原審主張不採之理由
    ，詳予指駁；而上訴人對於原判決上訴，應以原判決違背法
    令為由，惟究其上訴意旨之內容，多係重複為原審之主張，
    對於原判決有何不適用法規或適用法規不當之情形，及有何
    行政訴訟法第243條第2項所列各款情形，並未具體為表明，
    依首揭規定及說明，難認上訴人對原判決有違背法令情事已
    有具體指摘，上訴人之上訴為不合法，應予駁回。
五、結論：本件上訴為不合法，應予駁回。
中　　華　　民　　國　　111 　 年　　 7 　　月　19　　日
                   臺中高等行政法院第三庭
                         審判長法  官　陳  文  燦
                               法  官　張  鶴　齡
                               法  官　楊  嵎  琇
以上正本證明與原本無異。
本裁定不得抗告。
中　　華　　民　　國　　111 　年　　7 　　月　　19　　日
                              書記官　詹靜宜